臺灣高等法院臺中分院刑事判決
111年度金上訴字第2103號
上  訴  人  
即  被  告  宋城梁


選任辯護人  施竣凱律師
            洪家駿律師
上列上訴人即被告因加重詐欺等案件，不服臺灣臺中地方法院11
0年度金訴字第962號，中華民國111年6月28日第一審判決（起訴
案號：臺灣臺中地方檢察署110年度少連偵字第430號），提起上
訴，本院判決如下：
    主  文
上訴駁回。
    理  由
一、本件上訴人即被告甲○○明示僅就原判決關於量刑部分提起上
    訴（本院卷第9、10、53、88、89頁），依刑事訴訟法第348
    條第3項規定，本院審理範圍僅及於量刑部分，核先敍明。
二、本件犯罪事實、認定犯罪所憑之證據及理由、所犯罪名均如
    原審判決書之記載（如附件）。
三、原審法院因認被告罪證明確，以行為人之責任為基礎，審酌
    被告正值青年，不思循正當途徑賺取錢財，竟參與詐欺犯罪
    集團，擔任收水工作，貪圖可輕鬆得手之不法利益，價值觀
    念偏差，且造成社會信任感危機，損害告訴人財產法益，迄
    今未與告訴人丙○○達成和解，賠償告訴人所受損害，行為應
    予非難；及考量被告犯後否認犯行（至上訴本院始表示認罪
    ），高中肄業，從事白牌車司機，疫情期間月收入7萬元，
    需扶養母親（見原審卷第187頁），告訴人遭詐欺金額等一
    切情狀，量處有期徒刑1年8月。核其量刑已充分審酌刑法第
    57條各款所定事項，且符合罪刑相當原則，而無過苛之虞，
    應予維持。被告上訴意旨雖改表認罪，並願與告訴人商談和
    解事宜，然告訴人具狀明確拒絕與被告調解（見本院卷第81
    頁），被告請求從輕量刑尚屬無據，其上訴並無理由，應予
    駁回。又被告另犯多件加重詐欺等案件，分經原審法院或本
    院判處罪刑在案，有臺灣高等法院被告前案紀錄表在卷可稽
    ，是被告請求宣告緩刑，亦與法未合，併予敍明。
據上論斷，應依刑事訴訟法第368條，判決如主文。
本案經檢察官陳佞如追加起訴，檢察官乙○○到庭執行職務。
中　　華　　民　　國　　111 　年　　11　　月　　2 　　日
            刑事第三庭  審判長法　官　楊  真  明
                              法　官　楊  欣  怡
                              法　官　邱  顯  祥     
以上正本證明與原本無異。
如不服本判決應於收受送達後20日內向本院提出上訴書狀，其未
敘述上訴之理由者，並得於提起上訴後20日內向本院補提理由書
（均須按他造當事人之人數附繕本）「切勿逕送上級法院」。因
疫情而遲誤不變期間，得向法院聲請回復原狀。

                              書記官  陳  緯  宇 
　　　　　　　　　　　　　　　
中　　華　　民　　國　　111 　年　　11　　月　　2 　　日
附錄本案論罪科刑法條：
中華民國刑法第339條之2第1項
意圖為自己或第三人不法之所有，以不正方法由自動付款設備取
得他人之物者，處3年以下有期徒刑、拘役或30萬元以下罰金。
中華民國刑法第339條之4第1項第2款
犯第339條詐欺罪而有下列情形之一者，處1年以上7年以下有期
徒刑，得併科1百萬元以下罰金：
二、三人以上共同犯之。
洗錢防制法第14條第1項
有第二條各款所列洗錢行為者，處7年以下有期徒刑，併科新臺
幣5百萬元以下罰金。